# 出租房屋预收的租赁款的确认问题

提问人：liu42644268 时间：2020-08-17 12:26:00
如题，出租房屋预收的租赁款是否应在预收款项核算，因为合同负债适用于收入准则。求教了，谢谢各位。

回答人：chenyiwei
可以这样理解。合同负债是新收入准则下的会计科目，不适用于租赁准则范围内的预收租金。